臺灣橋頭地方法院刑事裁定
                                      111年度聲字第250號
聲  請  人  臺灣橋頭地方檢察署檢察官
受  刑  人  許祖華




上列聲請人因受刑人數罪併罰有二裁判以上，聲請定其應執行之
刑（111 年度執聲字第157 號），本院裁定如下：
    主  文
許祖華所犯如附表所示之罪，所處如附表所示之刑，應執行有期
徒刑貳年貳月。
    理  由
一、聲請意旨略以：受刑人許祖華因犯如附表所示之罪，先後經
    法院判決確定如同表所示之刑，應依刑法第50條、第53條及
    第51條第5 款規定，就有期徒刑部分定其應執刑之刑，爰依
    刑事訴訟法第477 條第1 項聲請裁定其應執行之刑等語。
二、按裁判確定前犯數罪者，併合處罰之；數罪併罰，有二裁判
    以上者，依刑法第51條之規定，定其應執行之刑；數罪併罰
    ，分別宣告其罪之刑，宣告多數有期徒刑者，於各刑中之最
    長期以上，各刑合併之刑期以下，定其刑期，但不得逾30年
    ，刑法第50條、第53條及第51條第5 款分別定有明文。次按
    法律上屬於自由裁量之事項，有其外部性界限及內部性界限
    ，並非概無拘束。依據法律之具體規定，法院應在其範圍選
    擇為適當之裁判者，為外部性界限；而法院為裁判時，應考
    量法律之目的，及法律秩序之理念所在者，為內部性界限。
    法院為裁判時，二者均不得有所踰越（最高法院80年台非字
    第473 號判決意旨參照）。在數罪併罰，有2 裁判以上，定
    其應執行之刑時，固屬於法院自由裁量之事項，然仍應受前
    揭外部性界限及內部性界限之拘束（最高法院92年度台非字
    第227 號判決意旨參照）。
三、查受刑人所犯如附表所示之罪，業經法院先後判處如同表所
    示之刑，並於該表所示日期分別確定在案乙節，有臺灣高等
    法院被告前案紀錄表及各該刑事判決書資料各1 份在卷可稽
    ；其中附表編號1 至3 所示之罪係不得易科罰金亦不得易服
    社會勞動之罪，編號4 至5 所示之罪係得易科罰金之罪，編
    號6 所示之罪則係不得易科罰金但得易服社會勞動之罪，乃
    屬刑法第50條第1 項但書例外不得併合處罰之情形，惟此業
    經受刑人具狀聲請仍予合併定應執行之刑，有受刑人定應執
    行刑聲請書1 紙附卷可考（附於111 年度執聲字第157 號案
    卷中），符合同條第2 項規定；茲檢察官依受刑人請求聲請
    定其應執行之刑，本院審核認聲請為正當，應定其應執行刑
    。又查附表編號1 至3 所示3 罪曾經本院以110 年度審訴字
    第244 號判決定應執行有期徒刑1 年6 月確定、附表編號4
    至5 所示2 罪曾經本院以110 年度審訴字第244 號判決定應
    執行有期徒刑5 月確定，是本院所定應執行刑，除不得逾越
    法律之外部界限（即附表6 罪宣告刑之總和有期徒刑3 年）
    ，亦應受內部界限之拘束（即不得重於附表編號1 至3 、編
    號4 至5 原所定應執行刑及編號6 所示宣告刑之總和有期徒
    刑2 年5 月）。準此，審酌受刑人所犯侵入住宅竊盜罪，其
    各次之犯罪手法、竊得之財物價值及犯罪時間之間隔，又犯
    行使偽造私文書罪、詐欺取財未遂罪、幫助一般洗錢罪，其
    各次犯行之時間間隔、犯罪情節，另行使偽造私文書、詐欺
    取財未遂、幫助一般洗錢之罪質、手段、動機與侵入住宅竊
    盜罪不同，非難重複程度低，尚不宜過度酌減等情，合併就
    有期徒刑部分定其應執行刑如主文所示。至數罪併罰中之一
    罪，雖得易科罰金，若因與不得易科之他罪合併處罰結果而
    不得易科罰金時，原可易科部分所處之刑，毋庸為易科罰金
    折算標準之記載，司法院大法官會議釋字第144 號解釋可資
    參照。是受刑人所犯附表編號4 至5 所示之罪雖屬得易科罰
    金之刑，惟因與附表編號1 至3 、6 所示不得易科罰金之刑
    合併定應執行之刑，即毋庸諭知得易科罰金折算標準。又附
    表編號6 所示宣告刑中，併科罰金部分，因受刑人並無經宣
    告多數罰金刑之情形，此部分自無須定其應執行之刑，該罰
    金刑仍應依其原宣告刑執行之。
四、依刑事訴訟法第477 條第1 項，刑法第53條、第51條第5 款
    ，裁定如主文。
中　　華　　民　　國　　111 　年　　3 　　月　　7 　　日
                    刑事第七庭    法　官  蔡宜靜
以上正本證明與原本無異。
如不服本裁定，應於送達後5日內，向本院提出抗告狀。
中　　華　　民　　國　　111 　年　　3 　　月　　7 　　日
                                  書記官  鄧思辰 
附表

編號  罪名   宣告刑    犯罪日期（民國）           最後事實審             確定判決     備  註       法院、案號    判決日期（民國）   法院、案號    確定日期（民國）  1 侵入住宅竊盜罪 有期徒刑8月。 109 年8 月14日 本院110 年度審訴字第244號 110 年8 月12日 本院110 年度審訴字第244號 110 年9 月23日 編號1 至3 曾經本院110 年度審訴字第244 號判決定應執行有期徒刑1 年6 月。 2 侵入住宅竊盜罪 有期徒刑8月。 109 年8 月18日 同上 同上 同上 同上  3 侵入住宅竊盜罪 有期徒刑7月。 109 年8 月12日 同上 同上 同上 同上  4 行使偽造私文罪 有期徒刑4月，如易科罰金，以新臺幣1,000元折算1 日。 109 年8 月14日 同上 同上 同上 同上 編號4 至5 曾經本院110 年度審訴字第244 號判決定應執行有期徒刑5 月，如易科罰金，以新臺幣1,000 元折算1 日。 5 詐欺取財未遂罪 有期徒刑3月，如易科罰金，以新臺幣1,000元折算1 日。 109 年8 月19日 同上 同上 同上 同上  6 幫助一般洗錢罪 有期徒刑6月，併科罰金新臺幣30,000元，罰金如易服勞役，以新臺幣1,000 元折算1 日。 109 年10月16日起至同年月17日止 本院110 年度金訴字第61號 110 年10 月8日 本院110 年度金訴字第61號 110 年11月19日